Inventaris van het archief van de Legatie in de Oostenrijkse Nederlanden, 1717-1810
Nationaal Archief, Den Haag
- ARCHIEF VAN DE GEZANTEN VAN HAREN, ERNST, GEELVINCK EN HOP, II.
  - Huishoudelijke zaken van de ambassade, C.
    - Memorie inzake drie benodigde stukken van de griffie van de Staten-Generaal, [c. 1752]; 240; 1 stuk
    - Volmacht van J.A. Ernst voor Ph. Fr. Tinne en W. Berg, klerken ter griffie van de Staten-Generaal, 1769, afschrift; 241; 1 stuk
    - Declaraties van W. van Haren, als gedeputeerde van H.H.M. te Brussel, 1749-1768; 242; 1 pak
    - Declaraties aan Van Haren van D. Cramer en J. Botes, reizende in zijn opdracht, en bijbehorende stukken, 1752-1755; 244; 1 omslag
    - Uittreksel uit een brief van Synder aan Dehesdin inzake het verhuren van een huis door de prins aan Geelvinck, 1771; 245; 1 stuk
    - Procuratie van de voogd van de kinderen van wijlen Fourni, minister van de kapel van H.H.M. te Brussel, aan Van Haren ter afhandeling van de financiële zaken van de overledene, 1750; 246; 1 stuk
    - Stukken betreffende het verzoek om vergoeding voor geleden brandschade door de Staten-Generaal t.b.v. J.U. Anosie, predikant te Brussel, 1754; 247; 2 stukken
    - Stukken betreffende de geruchten over het vermeende vaderschap van Uelric Fehr, kapelaan van Geelvinck, 1772; 248; 1 omslag
  - Het Staatse leger in de Oostenrijkse Nederlanden, D.
    - Stukken betreffende de uitgaven voor de begrafenis van de officier Monflin, 1750; 249; 2 stukken
    - Stukken betreffende het aanhouden door Zuid-Nederlandse douanebeambten van granen en vee bij de in- en uitvoer uit St-Anna ter Muiden naar het grondgebied van de Republiek, 1750-1754; 250; 1 omslag
    - Reglement van de Raad van Financiën inzake de bevoorrading van de Barrièresteden, 1751, afschrift; 251; 1 stuk
      Niet compleet.
    - Dossier inzake klachten van Benjamin Joseph Trotter & Comp. te Amsterdam tegen E. Bauwens & Comp. (te Brussel?) betreffende de levering van brood en fourage aan de Nederlandse troepen in de Oostenrijkse Nederlanden, 1752-1753; 252; 1 omslag
    - Lijst van militairen in dienst van de Generaliteit in Veurne, 1755, met bijlagen; 253; 1 omslag
    - Ingekomen brieven van personeel van de forten Lillo en Liefkenshoek betreffende de permissie tot het kopen van graan en vee in het omliggende gebied, 1756, 1770; 254; 1 omslag
    - Stukken betreffende de leverantie van levensmiddelen door Petrus van den Berghen aan de Luxemburgse garnizoenen, (1757); 255; 3 stukken
    - Proces-verbaal van de auditeur van het garnizoen te Ieperen inzake het nachtelijk verblijf van Johanna Coenjes in de kazerne aldaar, 1761, afschrift; 256; 1 stuk
    - Ingekomen stukken van commandeurs van garnizoensteden betreffende de veranderingen sinds 1748 m.b.t. huisvesting, brandstof en licht, 1765; 257; 1 omslag
    - Conceptreglement voor het gebruik van de ijsmachine van de magistraat van Ieperen, 1766, afschrift; 258; 1 stuk
    - Overeenkomst tussen W. van Haren en D. 's Heerenberg, solliciteur-militair te 's-Gravenhage, betreffende het in ontvangst nemen van geld, 1767; 259; 1 stuk
    - Stukken betreffende majoor Zweifel van het Zwitsers regiment van generaal-majoor Sturler, z.d., 260; 2 stukken
    - Kopierapport voor Prins Karel van Lotharingen inzake de permissie tot het jagen in de jurisdictie van Ieperen door particulieren, z.d., met bijlagen., 261; 1 omslag
    - Prijslijst van goederen bestemd voor het eerste bataljon Randwijk te Namen, z.d., 262; 1 stuk
    - Overige stukken betreffende Nederlandse troepen in de Barrièresteden, Staats-Vlaanderen en Staats-Brabant, 1749-1768; 263; 1 omslag
  - Nassause Domeinen in de Oostenrijkse Nederlanden, E.
    - Inventaris van papieren bij de verkoop van de baronie Grimbergen door Willem V overgegeven aan de hertog De Croy, 1757; 264; 1 stuk
    - Proces-verbaal waarbij de prinses-gouvernante verklaart dat de heer Midavin, drossaard van Grimbergen, naar volle tevredenheid heeft gefunctioneerd, (1757), afschrift; 265; 1 stuk
    - Vonnis inzake het conflikt tussen Jean André van Ravesteyn, baljuw van Steenhuffel en de hertogin van Croy, 1758, afschrift; 265A; 1 stuk
  - Binnenlandse aangelegenheden en betrekkingen van de Oostenrijkse Nederlanden met de Republiek, F.
    - Stukken betreffende handel, scheepvaart en tarieven, 1749-1758; 266; 1 omslag
    - Stukken betreffende de godsdienstuitoefening van gereformeerden in Eysden en Hodimont in Limburg, 1750-1754; 267; 1 omslag
    - Stukken betreffende een Frans toneelgezelschap onder protectie van Bigot, generaal-majoor en kamerheer van prins Carel van Lotharingen, 1751-1752; 267A; 1 omslag
    - Stukken betreffende herstel van de Rooms-Katholieke kerk te Boxtel, 1752-3419. 1754; 268; 1 omslag
    - Akte waarbij de Staten-Generaal haar toestemming verleent aan de grensscheiding tussen Someren en Nederweert in 1710, 1754, authentiek afschrift; 269; 1 stuk
    - Stukken betreffende de uitvoer van straatstenen van Gent naar de Republiek, 1754; 270; 1 omslag
    - Stukken betreffende de juridische status van het gehucht Biese in het kerspel Schimmert, behorende tot de landen van Overmaze, 1755; 271; 1 omslag
    - Stukken betreffende het oprichten van zaagmolens bij Oostende, 1756; 272; 1 omslag
    - Proces-verbaal inzake geschillen tussen Baarle-Hertog en Baarle-Nassau, 1756, authentiek afschrift; 273; 1 stuk
    - Stukken betreffende de politieke en militaire toestand in Oost-Friesland, 1757; 274; 1 omslag
    - Afschriften van akten betreffende het land van Rixtel bestemd voor de raad De Sweerts, 1766, met geleidebrief; 275; 1 omslag
    - Afschriften van uitgaande brieven van buitenlandse gezanten, 1767; 276; 1 omslag
    - Beschrijving van de Cavalcade ter gelegenheid van het 200-jarig jubileum van de victorie op de Turken door de keizer van Oostenrijk bij Lepanto, 1771, gedrukt; 277; 1 stuk
    - Memorie bestemd voor de Staten-Generaal van Mahieu, advocaat en executeur-testamentair van het sterfhuis van Pierre de Strozzi, ridder, raad der Domeinen en Financiën der Oostenrijkse Nederlanden betreffende obligaties uit 1579 en 1581 op de Staten van Holland, z.d., afschrift., 278; 1 stuk
    - Memorie betreffende het College Alticollense te Leuven en wat daar sinds 9 september 1723 gebeurd is, z.d., 279; 1 katern
    - Aantekeningen betreffende de toestand der Oostenrijkse Nederlanden in 1750, z.d., 280; 1 omslag
    - Aantekeningen betreffende een verzoek van de Staten van Brabant aan het gouvernement inzake de nieuwe organisatie van Justitie in Brabant, z.d., 281; 1 stuk
    - Minuut van een uitgaande brief betreffende de handelstoestand in de Oostenrijkse Nederlanden, z.d., 282; 1 stuk
    - Memorie betreffende de regeerwijze van Vlaanderen, z.d., 283; 4 katernen
    - Memorie betreffende de stichting van hospitalen en religieuze instellingen in de Zuidelijke Nederlanden, z.d., 284; 1 katern
    - Memorie betreffende het vervoer van post door de Oostenrijkse Nederlanden, z.d., 284A; 1 katern
  - Franse aangelegenheden, G.
    - Aantekeningen betreffende financiële zaken in het buitenland en kerkelijke aangelegenheden, 1750-1751; 285; 2 delen
  - Belangen van particulieren, H.
    - Bemoeienissen met opgebrachte en vergane schepen, 1.
      - Stukken betreffende een kwijtschelding van een boete, in Nieuwpoort opgelegd door de gouverneur-generaal aan de schipper Albert Frederick Haania uit Dordrecht, 1755; 286; 1 omslag
      - Dossier inzake het aanhouden van het arrest tegen twee Franse fregatten, genaamd `le Marshal d'Belleisle', kapitein Thurot, en `Marshand de Dublin', kapitein Desages, ten gunste van M. Pruijst & Zn., kooplui te Vlissingen, 1758-1760; 287; 1 omslag
      - Aantekening over het voorgevallene tussen schippers Jacob Piers en Gilles Poppe in de haven van Oostende, 1760; 287A; 1 stuk
      - Nota bestemd voor baron de Reischach betreffende het vergaan voor Vlieland in 1763 van het schip de `Vrouwe Elisabeth', kapitein Klinkaart, 288; 1 stuk
      - Stukken betreffende het opbrengen van het schip de `Jonghe Theodorus' uit Rotterdam, kapitein Arnoldus Boelhouwer, 1770; 289; 3 stukken
      - Aantekening betreffende een nieuwsbericht over het schip `La Galere' uit Amsterdam, z.d., 290; 1 stuk
    - Assistentie bij het opsporen en aanhouden van gezochte personen, 2.
      - Dossier inzake de gevraagde overlevering van het minderjarig weeskind Marike Dirckx door de magistraat van Brugge aan de magistraat van Breskens, onder wiens armenzorg zij oorspronkelijk berustte, 1750-1751; 291; 1 omslag
      - Stukken betreffende de inhechtenisneming van Jan Goll, burger van Amsterdam, 1750, 1753; 292; 1 omslag
      - Stukken betreffende het aanhouden van mr. Hendrik Jan Bosschaert, eerste pensionaris van Middelburg, 1754; 293; 1 omslag
      - Stukken betreffende het terugvorderen door J.G. Tuyten van zijn dochtertje, verblijvende bij zijn nicht te Antwerpen, 1754; 294; 1 omslag
      - Aantekening inzake de desertie van de soldaat J. Martin uit het regiment dragonders Van Nassau, [1755]; 295; 1 stuk
      - Dossier inzake de aanhouding van de voortvluchtige heer Beaumont, employé van de Koninklijke loterij te Brussel, 1760; 296; 1 omslag
      - Verklaring van Van Haren, bestemd voor luitenant Amman te Brussel om de koetsier Jean te arresteren, 1760, afschrift; 297; 1 stuk
      - Stukken betreffende het aanhouden van J. Kreuger, koopman te Amsterdam, 1770; 298; 4 stukken
      - Ingekomen brief met het verzoek tot opsporing van kolonel F.J. Beeker, 1770; 299; 1 stuk
      - Afschrift van een brief van de magistraat van Amsterdam aan de magistraat van Bergen over de kosten, gemaakt door de min Hartman uit Amsterdam voor het kind van H. Senaut, 1783; 300; 1 stuk
      - Rekest tot opsporing van mr. Cornelis Jacob Ockerse, z.d., 301; 1 stuk
    - Bemoeienissen met nalatenschappen en schuldvorderingen, 3.
      - Verzoekschrift van Nederlandse kooplui aan markies Botta Adorno tot bemiddeling in de zaak van hun schuldvordering aan Egidius Bauwens, leverancier voor de troepen van de Oostenrijkse Nederlanden, [1749], afschrift; 302; 1 stuk
      - Stukken betreffende de afwikkeling van de nalatenschap van prins vorst Hiacinthe van Nassau-Siegen m.b.t. de Zuidelijke Nederlanden, 1750-1756; 303; 1 omslag
      - Stukken betreffende de zaak van Adriaan Mels, koopman te Dordrecht, crediteur van de gewezen entrepreneur-generaal van de vivres en fourage in de Oostenrijkse Nederlanden, 1752-1754; 304; 1 omslag
      - Stukken betreffende een vordering van Petronille Josse, kantkoopvrouw te Brussel en van J. Philippe Louis van de Laen te Gent op Joan Philippe de la Rochette, gepensioneerd kapitein in Staatse dienst, 1754-1760; 305; 1 omslag
      - Memorie betreffende het proces van de heer De Villegas tegen Hillegonda van Camstra, weduwe van Balthasar van Eussum, 1758; 306; 1 stuk
      - Stukken betreffende het verzoek van de erfgenamen van de weduwe Duycker te Venlo tot annulering van een vonnis haar aangaande, 1761; 307; 1 omslag
      - Stukken betreffende de nalatenschap van M. Bouchon (overleden in 1761), weduwe van Van der Post te Delft, 1763; 308; 1 omslag
      - Stukken betreffende de nalatenschap van Pierre Puvy, hofmeester van ambassadeur Dedel, verdronken in de Donau bij Wenen, 1765-1766; 309; 4 stukken
      - Proces-verbaal van de commandant van het garnizoen te Doornik waarin hij verklaart de overleden weduwe van de officier J.G. Ramspeck gekend te hebben, 1766, afschrift; 310; 1 stuk
      - Dossier inzake het opeisen van de moederlijke erfportie van de vaandrig Jan Streel van de auditeur De Gansler, 1770; 311; 1 omslag
      - Stukken betreffende de nalatenschap van Charles graaf van Bouckoven (overleden in 1742), z.d., 312; 2 stukken
      - Memorie betreffende de boedel van de weduwe Geusanghe, overleden te Hodimont in 1742, z.d., 313; 1 stuk
    - Protectie van particulieren, 4.
      - Ordonnantie uit 1602 van prins Maurits van Oranje tot hulpverlening aan de stalmeester Nicolaes de Loen en zijn opvolgers, 1755, authentiek afschrift; 314; 1 stuk
      - Rekest van inwoners van Clarapolder in de heerlijkheid Watervliet tot bemiddeling inzake het geschil over het maalrecht in Clarapolder met Teunis van Douveren, 1758; 315; 1 omslag
      - Ingekomen brieven van H.I. Ysembaar betreffende belastingonthouding t.b.v. de directeuren der plateelbakkerijen in Delft, 1759-1760; 316; 1 omslag
      - Stukken betreffende de afhandeling van de klachten van Adriaan Bartel Koenen te Bergeyk over zijn arrest te Brussel, 1760; 317; 3 stukken
      - Dossier inzake de bemiddeling tot het ontslag van Jan Smit, glasfabrikant te Vlissingen, uit zijn gevangenschap, 1764; 318; 1 omslag
      - Stukken opgestuurd door Nicolaus Janssen, predikant te Ossendrecht met het verzoek tot bemiddeling bij het ontslag van J. Wagenaar uit de gevangenis, 1764; 319; 1 omslag
      - Rekest van Cornelis Peper, kapitein van de `Fortuna' uit Zaandam, c.s. tot bemiddeling in een conflict met enige matrozen, 1765, met bijlagen; 320; 1 omslag
      - Stukken betreffende de gage van de bemanning van het schip de `Twee Nichten van Harlingen', kapitein Pieter Asmusz., 1766; 321; 1 omslag
      - Stukken betreffende het verzoek om steun van de Nederlander Jan Brom te Den Doelen tegenover de Rooms-Katholieken aldaar, 1770, 1771; 322; 2 stukken
      - Stukken betreffende het verzoek van Jean Baptist Garzes, luitenant en adjudant te Brussel, aan de markies De Botta om financiële bijstand, z.d., 323; 1 omslag
      - Stukken betreffende het verzoek van Nederlandse Joden te Brussel de discriminerende ordonnantie van de magistraat van Brussel van 17 september 1757 nietig te verklaren, z.d., 324; 1 omslag
      - Verzoekschrift van timmer- en houtkooplui te Brussel aan de magistraat aldaar om het placcaat m.b.t. de verhoging van invoerrechten op hout van buiten het hertogdom Brabant te herzien, z.d., afschrift., 325; 1 stuk
      - Stukken betreffende het visrecht van de hertog Van Arenberg in de Schelde, z.d., 326; 1 omslag
    - Afgifte van paspoorten en aanbevelingsbrieven, 5.
      - Verzoekschrift van Andries Wouters, koopman te Sneek, aan de Staten-Generaal tot het verkrijgen van aanbevelingsbrieven voor het Hof te Brussel in zijn zaak, 1770, afschrift; 327; 1 stuk
      - Paspoorten t.b.v. goederen- en personenvervoer in de Oostenrijkse Nederlanden voor:, 328; 1 omslag
        - Constantinus Laurentius, 1751
        - Judocus Maas uit Gent, 1753
        - Guillam van Latern, 1753
        - J.G. Graven, leverancier voor het Staatse leger, 1754, 1755
        - baron Van Sievers, 1755
        - koetsier en palfrenier van Geelvinck, 1773.
        Deels afschriften.
      - Lijst van te vergeven paspoorten voor de garnizoenen in de Barrièresteden, z.d., 329; 1 omslag
  - Andere ambtelijke aangelegenheden, I.
    - Reglement van de magistraat van Kampen inzake een negotiatie van 30.000 Caroli guldens, 1752; 330; 1 stuk
    - Proces-verbaal betreffende een brand in het huis van Gaillard, kassier van de hertog Van Arenberg, 1754.1 stuk; 331
  - Privé-aangelegenheden en varia, J.
    - Testament van Johan Scheiffart van Merode, heer van Hemmersbach en Sindorp, en zijn vrouw Maria van Haren, 1559, afschrift; 332; 1 stuk
    - Lijsten van anatomische preparaties, z.d., 333; 1 omslag
- ARCHIEF VAN DE COMMISSARISSEN VAN DE STATEN-GENERAAL OP DE CONFERENTIE TE BRUSSEL (1752-1755), III.
  - Minuutverbaal van de commissarissen Willem van Haren, Jacob van der Heim en Willem van Citters wegens hun zending naar Brussel i.v.m. onderhandelingen met de Duitse keizer en de koning van Engeland over de uitvoering van bepalingen van het Barrièretractaat, 1752-1755, met bijlagen; 334; 1 pak
    Van het minuutverbaal is slechts een deel bewaard gebleven. Voor het geëxhibeerde verbaal zie archief Staten-Generaal, inv. nr. 8776.
  - Bijlagen bij enige bijlagen van het verbaal over 1752., 335; 1 omslag
    Genummerd A1, A2, B1......H2.
  - Afschriften van stukken behorende bij de onderhandelingen in Brussel, 1750-1754; 336; 1 deel
    Ex-archief Hop?
  - Overige stukken behorende bij de onderhandelingen in Brussel, 1752; 337; 1 omslag
  - Ingekomen brieven van:, 338; 4 stukken
    - H. Fagel, griffier van de Staten-Generaal, 1752
    - W. van Citters, 1753
    - R. Denick, advocaat-fiscaal van de Admiraliteit op de Maas, 1755.
  - Declaraties van W. van Haren, als commissaris van H.H.M. tot de conferentie te Brussel en extractresolutie van de griffier van de Staten-Generaal terzake, 1752-1755; 339; 1 omslag
  - Paspoort van de Staten-Generaal voor J. van der Heim, commissaris tot de conferentie te Brussel, 1755; 340; 1 stuk
    Ex-archief Van der Heim?
  - Stukken betreffende de onderhandelingen over het Barrièretractaat in 1715 en de conferentie te Antwerpen van 1737 tot 1740, z.d., 341; 1 omslag
  - Stukken betreffende de invoerrechten op verschillende goederen, behandeld op de conferentie te Brussel, 1751-1757; 342; 1 omslag
- ARCHIEF VAN DANIEL THURET,CONSUL EN COMMISSARIS VAN COMMERCIE TE ANTWERPEN (1806-1810), IV.
  - Kopieboek van uitgaande brieven, 1806-1810; 343; 1 deel
  - Ingekomen extractresoluties, ordonnanties en reglementen van de Staten-Generaal, het Staatsbewind, koning Lodewijk Napoleon en enige ministers, 1795-1809; 344; 1 omslag
  - Overige ingekomen stukken, 1806-1810, met correspondentenlijst; 345; 1 pak
  - "Declaration pour l'obtention des certificats d'origine". Registers waarin verklaringen van kooplieden te Antwerpen zijn opgenomen, dat zij met het verschepen van de op de formulieren genoemde goederen op geen enkele wijze bijdragen aan handel met Engeland, 1806-1810; 346-352; 7 delen
    - 1806-1807, 346
    - 1808, 347
    - 1809 jan. 1 - feb. 28, 348
    - 1809 mrt. 1 - mei 30, 349
    - 1809 mei 30 - okt. 30, 350
    - 1809 okt. 31 - 1810 mrt. 26, 351
    - 1810 mrt. 27 - juli 20, 352
  - Register waarin verklaringen zijn opgenomen betreffende in- en uitgevoerde goederen door schepen uit het Koninkrijk Holland in de Antwerpse haven, 1810; 353; 1 deel